臺灣高等法院刑事判決　　　　　　　　100年度上易字第738號
上　訴　人　　曾銀壽
即　被　告
上列上訴人即被告因違反毒品危害防制條例案件，不服臺灣宜蘭
地方法院一００年度易字第一一號，中華民國一００年二月廿一
日第一審判決（起訴案號：臺灣宜蘭地方法院檢察署九十九年度
毒偵字第八五六號），提起上訴，本院判決如下：
    主  文
上訴駁回。
    理  由
一、依刑事訴訟法第三百五十條、第三百六十一條、第三百六十
    二條、第三百六十七條規定，不服地方法院之第一審判決而
    上訴者，須提出上訴書狀，並應敘述具體理由，為上訴必備
    之程式；其所提出之書狀未敘述上訴理由，或僅曾以言詞陳
    述上訴理由者，均應於上訴期間屆滿後二十日內補提理由書
    於第一審法院。第一審法院經形式審查，認逾期未補提上訴
    理由者，應定期間先命補正；逾期未補正者，為上訴不合法
    律上之程式，應以裁定駁回。倘已提出上訴理由，但所提非
    屬具體理由者，則由第二審法院以上訴不合法律上之程式，
    判決駁回。而所謂具體理由，必係依據卷內既有訴訟資料或
    提出新事證，指摘或表明第一審判決有何採證認事、用法或
    量刑等足以影響判決本旨之不當或違法，而構成應予撤銷之
    具體事由，始克當之（例如：依憑證據法則具體指出所採證
    據何以不具證據能力，或依憑卷證資料，明確指出所為證據
    證明力之判斷如何違背經驗、論理法則）；倘僅泛言原判決
    認定事實錯誤、違背法令、量刑失之過重或輕縱，而未依上
    揭意旨指出具體事由，即與第二審上訴制度旨在請求第二審
    法院撤銷、變更第一審不當或違法之判決，以實現個案救濟
    之立法目的不合（最高法院九十七年度台上字第八九二號判
    決參照）。亦即所謂具體上訴理由：(一)須指出原判決有不
    當或違法之處；(二)須依據卷內既有訴訟資料或提出新事實
    、新証據為具體指摘；(三)所指判決不當、違法情形須實際
    上存在；(四)所指判決不當、違法情形須足以構成撤銷原判
    決之理由。
二、上訴人即被告曾銀壽上訴意旨略以：被告前於八十八年間吸
    食安非他命，經判處觀察勒戒後，即未再施用，嗣年歲已邁
    ，且有椎脊滑脫病疾，因工作疲勞吸食安非他命提神及暫緩
    脊椎滑脫之疼痛，於本案均坦承犯行，曾與檢察官協商可否
    判處七月徒刑未成，盼上訴後鈞院體恤被告年邁及有疾病在
    身，減為最輕刑之判決，予被告自新機會等語。
三、經核，本案原審以被告自始坦認施用第二級毒品安非他命不
    諱，且其經警採尿送驗，尿液呈甲基安非他命陽性反應，有
    慈濟大學濫用藥物檢驗中心之檢驗總表一件在卷檢可按，並
    有被告所有經送交通部民用航空局航空醫務中心鑑驗含甲基
    安非他命之白色結晶袋五只，扣案足資佐証，認被告本案犯
    行，事証明確，認事用法均無違誤。另以被告素行非佳，且
    前有多件吸用安非他命分經觀察勒戒及判處徒刑之前案紀錄
    ，再次施用，顯無悔意，惟犯後坦承犯行，態度良好等情，
    並依累犯，依檢察官之求處，量處有期徒刑九月，亦稱妥適
    。上訴人具狀泛以因工疲勞及有脊椎滑脫之疾，施用安非他
    命係為提神及解痛，請重為七月之輕刑云云上訴，暨未指出
    原判決有不當或違法之處；復未依據卷內既有訴訟資料或提
    出新事証為具體指摘，揆諸前揭規定說明，上訴人本案前開
    上訴指摘，難認屬具體上訴理由。乃本件上訴不合法律上程
    式，爰不經言詞辯論程序，逕予駁回。
四、據上論斷，應依刑事訴訟法第三百六十七條前段、第三百七
    十二條，判決如主文。
中    華    民    國   一○○   年   四   月    七    日
                  刑事第四庭審判長法  官  陳筱珮
                                  法  官  孫惠琳
                                  法  官  陳玉雲
以上正本證明與原本無異。
不得上訴。
                                  書記官  柳秋月
中    華    民    國   100    年    4     月    8     日